【裁判字號】    95,易,855
【裁判日期】    950821
【裁判案由】    竊盜
【裁判全文】
臺灣臺中地方法院刑事判決               95年度易字第855號
公  訴  人  臺灣臺中地方法院檢察署檢察官
被      告  甲○○
上列被告因竊盜案件，經檢察官提起公訴（九十五年度偵字第六
一七號），復經本院合議庭裁定由受命法官獨任行簡式審判程序
，本院判決如下：
    主    文
甲○○共同攜帶兇器竊盜，處有期徒刑捌月。扣案之鐮刀肆支、
電線剪貳支、蠟燭貳支（含空盒壹個）、活動扳手壹支、磨刀石
壹塊均沒收。
    犯罪事實
一、甲○○有竊盜、偽造文書、違反麻醉藥品管理條例、動產擔
    保交易法等前科（均未構成累犯）。其與郭泰榮（於偵查中
    通緝）二人基於意圖為自己不法所有之犯意聯絡，於民國（
    下同）九十四年三月九日上午九、十時許，至國道三號公路
    大甲交流道下橋樑箱涵外，先將所使用之車牌號碼二Ｆ─七
    六０三號小客車停於箱涵入口處，再持客觀上可供兇器使用
    之自備鐮刀四支及電線剪二支，至箱涵內，先以電線剪切斷
    開立工程股份有限公司（下稱開立公司）所有之電纜線約近
    九百多公尺（價值約新臺幣三十二萬元，起訴書誤載為三百
    公尺），得手後已置於自己實力支配之下，並於現場以鐮刀
    剝除電纜線之外皮，以取得其內銅線，適開立公司因多次遭
    竊派出員工巡視，巡視人員於同日上午十一時十分許發現該
    處有人聲異狀而前往察看，甲○○、郭泰榮立即逃逸現場，
    除將已剪下之電纜線約六百六十公尺及已剝除外皮之電纜線
    三百公尺均留於現場，並將前開小客車及二人所使用之物品
    均遺留於現場，經開立公司人員報警後，為警在現場扣得甲
    ○○、郭泰榮所有供行竊所用之鐮刀四支、電線剪二支、蠟
    燭二支（含空盒一個）、活動扳手一支、磨刀石一塊，另在
    現場及車內扣得電池十顆、長壽菸盒二個、沾血衛生紙二張
    （一張在箱涵內，一張在車牌號碼二Ｆ─七六０三號小客車
    旁之地上）、煙蒂二支、礦泉水七瓶；嗣於同日十三時三十
    分許，甲○○、郭泰榮二人始再返回現場，將上開小客車駛
    離。
二、案經國道公路警察局第七警察隊報請臺灣臺中地方法院檢察
    署檢察官偵查起訴，復經本院合議庭裁定由受命法官獨任行
    簡式審判程序。
    理  由
一、訊據被告甲○○對上揭時地攜帶鐮刀、電線剪竊取電纜線之
    事於本院坦承不諱，核與證人即開立公司員工乙○○於警詢
    陳明當日現場情形大致相符，並有被告甲○○及同案被告郭
    泰榮所有供行竊所用之鐮刀四支、電線剪二支、蠟燭二支（
    含空盒一個）、活動扳手一支、磨刀石一塊扣案可稽，且查
    ，於失竊現場所查扣之礦泉水瓶、煙蒂及沾血衛生紙，經送
    內政部警政署刑事警察局鑑驗結果，上開礦泉水瓶瓶口斑跡
    、煙蒂及採自涵洞內之沾血衛生紙，其上殘存之DNA與被告
    之DNA型別相符，亦有內政部警政署刑事警察局九十四年六
    月七日刑醫字第九四００三八二七五號鑑驗書及現場相片在
    卷可佐，上揭沾血衛生紙等物既係被告留置於現場，顯係被
    告行竊時因使用工具切斷電纜線之際所殘留於現場，是被告
    自白與事實相符，事證明確，被告上揭犯行堪予認定。
二、查被告甲○○本件行竊所使用之鐮刀四支及電線剪二支，若
    持之強暴、脅迫、抵抗，依一般社會觀念，皆足以使人之生
    命、身體、安全受有危害，自堪認為兇器。核被告甲○○所
    為，係犯刑法第三百二十一條第一項第三款之攜帶兇器竊盜
    罪；起訴書雖載被告係犯攜帶兇器竊盜未遂罪云云，惟業據
    檢察官當庭更正為既遂罪，且查被告業已將電纜線剪下，部
    分電纜線並已於現場剖開以利拿取其內銅線，顯見被告業已
    著手，且剪下之電纜線已置於被告實力支配之下，應認業已
    既遂，併此敘明。被告與同案被告郭泰榮間，就本件攜帶兇
    竊盜犯行有犯意聯絡及行為分擔，均為共同正犯。爰審酌被
    告行竊之物係電纜線，其行竊之方法係持鐮刀、電線剪等兇
    器為之，已剪斷之電纜線達六百多公尺長，另已剝除之電纜
    線則有三百公尺長，雖其竊取電纜線僅取其內之銅線予以變
    賣，因之可獲取之利益不高，惟致被害人之損失非小，上開
    所竊取電纜線之價值即達三十二萬元，亦有贓物認領保管單
    可佐（警卷第三一頁），被害人尚須另行支出復舊費用，再
    考其犯後態度等一切情狀，量處如主文所示之刑。
三、扣案之鐮刀四支、電線剪二支、蠟燭空盒二支（含空盒一個
    ）、活動扳手一支、磨刀石一塊，分係被告及同案被告郭泰
    榮所有供本件行竊所用之物，業據被告於本院陳明在卷，爰
    依法宣告沒收；另扣案之電池、長壽菸盒、礦泉水等物，非
    直接供本件犯行所用之物，及扣案之沾有血跡之衛生紙及煙
    蒂，係無價值之物，自均不予宣告沒收，併此敘明。
四、又查，被告行為後，刑法第二條、第二十八條、第三十八條
    ，於九十五年七月一日修正施行，其中：
（一）修正後刑法第二條第一項規定，已將新舊法律適用之「從
      新從輕」原則，改採「從舊從輕」原則，而此規定僅係規
      範行為後法律變更所生新舊法律比較適用之準據法，並非
      實體刑罰法律，自不生行為後法律變更之比較適用之問題
      ，應逕行適用新法第二條第一項之規定，為「從舊從輕」
      之比較。
（二）再修正前刑法第二十八條規定：「二人以上共同實『行』
      犯罪之行為者，皆為正犯。」，修正後同條則規定為：「
      二人以上共同實『施』犯罪之行為者，皆為正犯。」比較
      新舊法對被告而言應無有利、不利問題，依修正後刑法第
      二條第一項規定，應適用行為時即修正前刑法第二十八條
      規定。
（三）修正前刑法第三十八條第三項規定：「第一項第二款、第
      三款之物，以屬於『犯人』者為限，得沒收之。但有特別
      規定者，依其規定。」，修正後同條項則規定為：「第一
      項第二款、第三款之物，以屬於『犯罪行為人』者為限，
      得沒收之。但有特別規定者，依其規定。」此部分修正對
      被告而言應無有利、不利問題，依修正後刑法第二條第一
      項規定，應適用行為時即修正前刑法第三十八條第一項第
      二款規定宣告沒收。
（四）綜合上述比較結果，本件就刑法第二十八條、第三十八條
      第一項第二款規定部分，依修正後刑法第二條第一項規定
      ，自應適用修正前規定。
據上論斷，應依刑事訴訟法第二百七十三條之一第一項、第二百
九十九條第一項前段，刑法第三百二十一條第一項第三款、第二
條第一項前段、修正前刑法第二十八條、第三十八條第一項第二
款，判決如主文。
中    華    民    國    95    年    8     月    21    日
                  刑事第十庭    法  官  黃家慧
上正本證明與原本無異。
如不服本判決，應於送達後十日內向本院提出上訴狀（須附繕
本），上訴於台灣高等法院台中分院。
                                書記官  陳靖騰
中    華    民    國    95    年    8     月    21    日
所犯法條：
刑法第321條
犯竊盜罪而有左列情形之一者，處 6 月以上、 5 年以下有期徒
刑：
一  於夜間侵入住宅或有人居住之建築物、船艦或隱匿其內而犯
     之者。
二  毀越門扇、牆垣或其他安全設備而犯之者。
三  攜帶兇器而犯之者。
四  結夥三人以上而犯之者。
五  乘火災、水災或其他災害之際而犯之者。
六  在車站或埠頭而犯之者。
前項之未遂犯罰之。


司法院資訊處製作；財團法人民間司法改革基金會備份。
